

Progetto di Ingegneria del Software 2022/23 Università Ca' Foscari Venezia



Costituzione del Team di progetto 2.0

0-Budget

15/01/20223



Document Informations

NomeProgetto	Bookito!	Acronimo	ВКТ	
Derivable	Costituzione del	Team di progetto		
Data di consegna	15/01/2023			
Team Leader	Giulia Cogotti			884383@stud.unive.it
Team Members	Diego Passarella Marco Chinellato Marta Cazzin Jinpeng Zhang Tudor Croitor			886711@stud.unive.it 886217@stud.unive.it 883396@stud.unive.it 886854@stud.unive.it 886005@stud.unive.it

Document History

Version	Issue Date	Stage	Changes	Contributors
1.0	26/09/2022	Draft	Prima stesura del documento	Giulia Cogotti
2.0	15/01/2023	Final	Allineamento documentazione	Giulia Cogotti



Indice

1. Introduzione	3
1.1. Scopo del documento	3
2. Team	3
2.1. Componenti	3
2.2. Curriculum	3
2.2.1. CV Cogotti Giulia	4
2.2.2. CV Passarella Diego	6
2.2.3. CV Chinellato Marco	8
2.2.4. CV Cazzin Marta	10
2.2.5. CV JZhang Jinpeng	11
2.2.6 CV Croitor Tudor	12



1. Introduzione

1.1. Scopo del documento

Il presente documento si occupa di definire la costituzione dei membri del team. Inizialmente verrà fornita una descrizione dei componenti per poi illustrare il curriculum di ognuno.

Il team avrà l'obiettivo di collaborare per arrivare alla creazione di un'applicazione Android che verrà illustrata nei documenti seguenti.

2. Team

2.1. Componenti

Il gruppo, denominato *0-Budget*, sarà composto da sei membri. È stato scelto un team leader a puro scopo formale, il quale sarà Cogotti Giulia. Il resto del team sarà formato da Passarella Diego, Chinellato Marco, Cazzin Marta, Zhang Jinpeng e Croitor Tudor.

2.2. Curriculum

Di seguito verranno elencati i curriculum vitae in formato europass di ogni componente del team. Il formato specifico è utilizzato per uniformità.

Essi sono stati di aiuto nella creazione del team per conoscere le competenze altrui. Tuttavia si è deciso di creare un team misto, evitando la distinzione netta tra gruppi ad alto e basso livello di competenze.



2.2.1. CV Cogotti Giulia



Giulia Cogotti

Data di nascita: 08/03/2001 Nazionalità: Italiana

CONTATTI

- Via Parrocchia 62 09039 Villacidro (SU), Italia (Abitazione)
- Via Mestrina 7730172 Mestre (VE), Italia(Domicilio)
- 884383@stud.unive.it
- cogotti.giulia.irl@gmail.com
- (+39) 3463396249



ESPERIENZA LAVORATIVA

05/03/2018 - 17/03/2018 - Cagliari, Italia

Programmatrice

Game Maker Academy

Ideazione e successiva creazione di un videogame utilizzando il software Unity.

Impresa o settore Istruzione | Sito Internet http://www.gamemakeracademy.it/

ISTRUZIONE E FORMAZIONE

01/11/2015 - 20/06/2020 - Guspini (SU), Italia

Diploma

IIS Michelangelo Buonarroti

Competenze di programmazione in C, C++, C#, Java, Database, Php, MvSql.

Uso di microcontrollori come Arduino.

Indirizzo Via Velio Spano 7, Guspini (SU), Italia | Sito Internet http://www.iisbuonarrotiguspini.edu.it/ | Campo di studio Informatica | Voto finale 100L

01/09/2020 - ATTUALE - Venezia, Italia

Laurea

Università Ca' Foscari Venezia

Competenze di programmazione in C, C++, Assembly, Java, Python, PostgresSql, JavaScript.

Cybersecurity. Database. Networking. Operating Systems.

Indirizzo Dorsoduro 3246, Venezia, Italia | Sito Internet https://www.unive.it/ | Campo di studio Informatica

2019 - 2019 - Italia

Patente AM B

Indirizzo Italia | Campo di studio B

COMPETENZE LINGUISTICHE

LINGUA MADRE: italiano | Sardinian

ALTRE LINGUE:

inglese

Ascolto	Lettura	Produzione	Interazione	Scrittura
B2	B2	orale	orale	B2
		B2	B2	

COMPETENZE DIGITALI

Le mie competenze digitali

Programmazione (C, C++, C#, Java, Assembly, Python, JS, Php, PostgresSql, MySql, Php, Css, Git) / Linux/Arch Linux / Windows



Autorizzo il trattamento dei miei dati personali presenti nel CV ai sensi dell'art. 13 d. lgs. 30 giugno 2003 n. 196-"Codice in materia di protezione dei dati personali" e dell'art. 13 GDPR 679/16 - "Regolamento europeo sulla protezione dei dati personali".

Giulia Cogotti



2.2.2. CV Passarella Diego





Diego Passarella

Nazionalità: Italiana (+39) 3331685099 Data di nascita: 15/12/2001

- ✓ Indirizzo e-mail: diegopassarella01@gmail.com
- Indirizzo: Via Scarpa 909, 30126 Pellestrina (Italia)

ISTRUZIONE E FORMAZIONE

Diploma scuola superiore

I.T.T. E. Fermi [09/2015 - 06/2020]

Indirizzo: Calle Collalto 2360, 30125 Venezia (Italia)

https://www.ptpvenezia.edu.it

Campi di studio: Tecnologie dellinformazione e della comunicazione (TIC)

Voto finale: 99/100

Laurea triennale informatica

Università Ca' Foscari [09/2020 - Attuale]

Indirizzo: Via Torino 155, 30170 Mestre (Italia)

http://www.unive.it

Campi di studio: Tecnologie dellinformazione e della comunicazione (TIC): *Progettazione e amministrazione di reti* e banche dati Sviluppo e analisi di software e applicazioni

ESPERIENZA LAVORATIVA

Tirocinio

Thetis S.p.A. [06/2019 – 07/2019]

Indirizzo: Castello 2737/f, 30122 Venezia (Italia) - http://www.thetis.it/

Città: Venezia Paese: Italia

- Backup periodico dei server su nastri magnetici
- o Smontaggio ed assemblaggio di computer fissi e portatili
- o Installazione di software e di nuove macchine
- Mappatura della rete
- o Manutenzione cablaggio armadio di rete

COMPETENZE LINGUISTICHE

Lingua madre: italiano

Altre lingue:

inglese

ASCOLTO B2 LETTURA B2 SCRITTURA B2

PRODUZIONE ORALE B2 INTERAZIONE ORALE B2



COMPETENZE DIGITALI

Le mie competenze digitali

Linguaggi di programmazione

C/C++ / Java / PHP / Python / JavaScript / SQL

Strumenti

Git

Altro

HTML/CSS / Linux

Autorizzo il trattamento dei miei dati personali presenti nel CV ai sensi dell'art. 13 d. lgs. 30 giugno 2003 n. 196 - "Codice in materia di protezione dei dati personali" e dell'art. 13 GDPR 679/16 - "Regolamento europeo sulla protezione dei dati personali".



2.2.3. CV Chinellato Marco

Marco Chinellato

Data di nascita: 14/05/2001 Nazionalità: Italiana

Sesso: Maschile

CONTATTI

Via Fiordiligi, 16/2, 30173 Italia (Abitazione)

marchi.chinellato@gmail.com

(+39) 3713389948

in https://www.linkedin.com/in/marco-chinellato-a4bab8235/



ISTRUZIONE E FORMAZIONE

09/2015 - 06/2020

Diploma di Scuola Superiore

I.I.S A.Pacinotti

Campo di studio Energia | Voto finale 89

09/2020 - ATTUALE

Laurea triennale Informatica

Università Ca' Foscari

ESPERIENZA LAVORATIVA

06/2018 - 06/2018

Termotecnico presso "Soluzioni Termotecniche"

Alternanza scuola lavoro, progettista di impianti termotecnici.

- Piccoli impianti termotecnici di ogni tipo di appartamenti della provincia di Venezia.
 - Progettazione Impianto Aerulico della banca "Banca Marca" di Zero Branco.
 - 3. Progettazione Impianto di Riscaldamento, Raffrescamento e Gas Scarico della banca "Banca Marca" di Zero Branco

COMPETENZE LINGUISTICHE

LINGUA MADRE: italiano

ALTRE LINGUE:

inglese

Ascolto B2	Lettura B2	Produzione orale B2	Interazione orale B2	Scrittura B2
francese Ascolto A2	Lettura A2	Produzione orale	Interazione orale	Scrittura A2

COMPETENZE DIGITALI

Le mie competenze digitali

C/C++ / Python/Flask / Dart/Flutter / Javascript / Java / Python / Git / HTML/CSS



Autorizzo il trattamento dei miei dati personali presenti nel CV ai sensi dell'art. 13 d. lgs. 30 giugno 2003 n. 196-"Codice in materia di protezione dei dati personali" e dell'art. 13 GDPR 679/16 - "Regolamento europeo sulla protezione dei dati personali".



2.2.4. CV Cazzin Marta



Marta Cazzin

Data di nascita: 22/02/2001 Nazionalità: Italiana

CONTATTI

 Via Desman 19/C, 30036 Scanta maria di Sala, Italia (Abitazione)

martadinome@gmail.com

(+

(+39) 3427838537

ESPERIENZA LAVORATIVA

02/2018 - 02/2018 - Mirano, Italia

Cicerone Fondo Ambientale Italiano

Esporre la storia di Mirano.

02/2019 - 02/2019 - Salzano, Italia

Cicerone Fondo Ambientale Italiano

Esporre la storia della filanda a Salzano.

ISTRUZIONE E FORMAZIONE

09/2015 - 05/2020 - Mirano, Italia

Diploma di Scuola Superiore

Liceo Scientifico Scienze Applicate Majorana Corner

Indirizzo Via G. Matteotti 44, Mirano, Italia | Sito Internet http://www.majoranacorner.edu.it/wsite/ | Campo di studio Scientifico Scienze Applicate | Voto finale 64

09/2020 - ATTUALE

Laurea Triennale Informatica

Università Ca' Foscari

COMPETENZE LINGUISTICHE

LINGUA MADRE: italiano

ALTRE LINGUE:

inglese

Ascolto Lettura Produzione Interazione Scrittura
B2 B2 orale orale B2
B2 B2

COMPETENZE DIGITALI

Le mie competenze digitali

Social Network / C++ / C / Padronanza del Pacchetto Office (Word Excel PowerPoint ecc)

Autorizzo il trattamento dei miei dati personali presenti nel CV ai sensi dell'art. 13 d. lgs. 30 giugno 2003 n. 196 - "Codice in materia di protezione dei dati personali" e dell'art. 13 GDPR 679/16 - "Regolamento europeo sulla protezione dei dati personali".

25/09/2022

D

Marta Cazzin



2.2.5. CV JZhang Jinpeng



Jinpeng Zhang

Date of birth: 28/09/2000 Nationality: Italian Gender: Male

CONTACT



Italy (Home)



impo.jpz@gmal.com



(+39) 3204677600



www.linkedin.com/in/ jinpeng-zhang-946843204



ABOUT ME

My name is Jinpeng Zhand and I am currently pursuing a bachelor's degree In a many spirit of the science of the specializing in IT.

I have little to no experience of working in the field which I'm studying for but I look forward to work as a programmer in every field in order to understand and find the most suitable job for me and to also gain experience and improve my social skills and also my coding skills.

My personal projects are an experience with the better (dithub compliance). My personal projects are on my github: https://github.com/Jimpoz

EDUCATION AND TRAINING

08/2019 - 06/2020 Legnago, Italy

Diploma IIS Silva Ricci

Address Via Nino Bixio 53, Legnago, Italy | Website https://www.iis-silvaricci.edu.it/

08/2020 - CURRENT Mestre, Italy

Bachelor's Degree Ca' Foscari

Skills acquired during my time here: C++, C, Java, Javascript, PostgreSQL, Python, Git.

Address Via Torino, 155, Mestre, Italy | Website https://www.unive.it/ | Field of study Information and Communication Technologies

WORK EXPERIENCE

06/2019 - 08/2019 Reggio Emilia

Intern 18sound

I worked as an intern at 18sound in Reggio Emilia during summertime, I've been assigned to various position while working in the company since I was an intern. I've worked at the warehouse and managed the products and at the assembly line building speakers that would be shipped worldwide in the future.

LANGUAGE SKILLS

MOTHER TONGUE(S): Italian

Other language(s):

English

Listening	Reading	Spoken	Spoken	Writing
C1	C1	production	interaction	C1
		C1	C1	

DIGITAL SKILLS

Microsoft Excel | Microsoft Word | Google Drive | Gmail | Google Docs | Internet user | Facebook | Instagram | Power Point | Social Media | Zoom | Responsibility | Motivated | WhatsApp | Teamwork | curiou | Friendly | Youtube | Social Media Platforms (Facebook, Instagram, Twitter, Reddit) | Microsoft Office | Microsoft Powerpoint | Visual Studio/Visual Studio/Visual Studio Code | Microsoft, Facebook, IG, Telegram, Twitter.... | E-mail use | Respect and good atmosphere in teamwork | Creativity and problem solving | Open and respectfull towards others | Good Communication | Respectfull | Active listening | Self control | gmail | C | C++ | Java | JavaScript | hardworking

ADDITIONAL INFORMATION

Driving Licence



Driving Licence: B



2.2.6. CV Croitor Tudor



Tudor Croitor

O Indirizzo: Via Carlo Goldoni, 24, 30174, Venice, Italia

☑ Indirizzo e-mail: 886005@stud.unive.it 📞 Numero di telefono: (+39) 3270048256

Sesso: Maschile Data di nascita: 25/02/1994 Nazionalità: Moldova, Romena

ISTRUZIONE E FORMA-

ZIONE

[14/09/2020 – Attuale] Laurea Trienale Informatica

Università Ca' Foscari

COMPETENZE LINGUI-STICHE

Lingua madre: rumeno, russo

Altre lingue:

Inglese

ASCOLTO B2 LETTURA B2 SCRITTURA B2

PRODUZIONE ORALE B2 INTERAZIONE ORALE B2

italiano

ASCOLTO B2 LETTURA B2 SCRITTURA B2

PRODUZIONE ORALE B2 INTERAZIONE ORALE B2

COMPETENZE DIGITALI

Le mie competenze digitali

C/C++ | Java | Javascript | Python | HTML | SQL | Git

Autorizzo il trattamento dei miei dati personali presenti nel CV ai sensi dell'art. 13 d. lgs. 30 giugno 2003 n. 196 - "Codice in materia di protezione dei dati personali" e dell'art. 13 GDPR 679/16 - "Regolamento europeo sulla protezione dei dati personali".